臺灣臺北地方法院簡易民事判決
                                 110年度北簡字第14435號
原      告  台新國際商業銀行股份有限公司

法定代理人  尚瑞強


訴訟代理人  鍾德暉
被      告  黃佩君

上列當事人間請求返還借款事件，於中華民國110年11月1日言詞
辯論終結，本院判決如下： 
    主  文
被告應給付原告新臺幣貳拾伍萬伍仟零陸拾玖元，及自民國一百
一十年三月五日起至清償日止，按年息百分之九點四一計算之利
息，暨自民國一百一十年四月五日起至清償日止，其逾期在六個
月以內者，按上開利率百分之十，逾期超過六個月者，按上開利
率百分之二十計算之違約金。每次違約狀態最高連續收取九期。
訴訟費用新臺幣貳仟柒佰陸拾元由被告負擔。
本判決得假執行。
    事實及理由
一、原告起訴主張：被告於民國104年3月17日與原告訂立信用貸
    款，向原告借款金額新臺幣（下同）92萬元，約定借款期間
    自104年3月17日起至111年3月17日止共7年，利息按基準利
    率加年息8.61％計算（現為9.41％），並應於每月繳款期限前
    繳納每月應還之金額，如未依約繳款，即喪失期限利益。詎
    被告自110年3月4日起未依約繳款，迭催不理，迄今尚積欠
    本金255,069元及利息、違約金未清償，依約被告已喪失期
    限利益，債務已視為全部到期，爰依借貸契約法律關係起訴
    請求，並聲明如主文所示。
二、被告答辯略以：被告已向鈞院聲請更生，經鈞院於110年9月
    23日核發110年度北司消債調字第292號調解不成立證明書後
    ，現由鈞院以110年度消債補字第318號案件進行中等語。
三、經查，原告主張之事實，業據其提出信用貸款借據暨約定書
    、呆帳還款查詢表及交易明細資料等證據資料為證。而被告
    除抗辯其已聲請更生，尚在審核中外，對於其餘部分並不爭
    執，本院審酌原告所提證據，堪認原告之主張為真實。又被
    告尚未經法院裁定開始更生程序，是原告請求被告應就其積
    欠之款項負清償責任，核屬有據。從而，原告請求被告給付
    如主文所示，為有理由，應予准許。
四、本件係就民事訴訟法第427條第1項訴訟適用簡易程序所為被
    告敗訴之判決，依同法第389條第1項第3款規定，應依職權
    宣告假執行。
五、訴訟費用負擔之依據：民事訴訟法第78條。本件訴訟費用額
    ，依後附計算書確定如主文所示金額。
中　　華　　民　　國　　110 　年　　11　　月　　8 　　日
                              臺北簡易庭
                                  法  官　郭麗萍
以上正本證明與原本無異。
如不服本判決，應於判決送達後20日內向本庭（臺北市○○區○
○○路0 段000 巷0 號）提出上訴狀。（須按他造當事人之人數
附繕本）。如委任律師提起上訴者，應一併繳納上訴審裁判費。
中　　華　　民　　國　　110 　年　　11　　月　　8 　　日
                                  書記官　陳怡如
計    算    書
項    目                    金  額（新臺幣）      備  註
第一審裁判費                2,760元
合        計                2,760元